臺灣桃園地方法院刑事判決　　　　　　　 95年度易字第382號
公　訴　人　臺灣桃園地方法院檢察署檢察官　
被　　　告　彭森珍
選任辯護人　郭啟榮律師
被　　　告　陳進聖
上列被告因偽造文書案件，經檢察官聲請簡易判決處刑（93年度
偵字第19320 號），本院簡易庭認不宜以簡易判決處刑，改簽分
適用通常程序審理，並判決如下：
    主   文
彭森珍共同行使偽造私文書，足以生損害於公眾及他人，處有期
徒刑月，如易科罰金，以佰元折算壹日。偽造之「雇主申請
聘僱家庭外籍監護工專用診斷證明書」上「財團法人恩主公醫院
診斷證明書專用章」、「財團法人恩主公醫院」印章、「主醫00
000000000 劉世才」印章、「公務專用章陳榮基」印章各壹枚、
在「雇主申請聘僱家庭外籍監護工專用診斷證明書」及所附巴氏
量表、各項特定病症及病情附表上「財團法人恩主公醫院」印文
壹枚、「財團法人恩主公醫院診斷證明書專用章」印文計枚、
「主醫00000000000 劉世才」印文計貳拾貳枚、「公務專用章陳
榮基」印文貳枚，均沒收之。
陳進聖無罪。
     事   實
一、緣彭森珍、丙○○受僱於馬德斯帝貿易有限公司桃園分公司
    （下稱馬德斯帝公司）擔任業務員，負責招攬仲介申請外籍
    監護工，明知游玉美有意申請外籍監護工看護其公公陳德明
    ，彭森珍、丙○○亦明知游玉美之公公陳德明之身體狀況尚
    未達行政院勞工委員會所訂「雇主申請家庭外籍監護工資格
    條件」，無法申請外籍監護工，且陳德明實際上並未因申請
    外籍監護工而前往財團法人恩主公醫院（以下簡稱恩主公醫
    院）就診並開具診斷證明書，彭森珍、丙○○（未經檢察官
    提起公訴）、游玉美與不詳姓名年籍之成年人共同基於行使
    偽造私文書之犯意聯絡，由游玉美以不知情之陳進聖（本院
    另為無罪之諭知，詳如後述無罪部分）名義，與由彭珍森代
    理馬德斯帝公司簽訂辦理招募外籍監護工合約書，再由丙○
    ○向游玉美收取現金新臺幣1 萬元之仲介費後，於90年12月
    7 日起至90年12月25日間之某日，委由與渠等有共同行使偽
    造私文書犯意聯絡之不詳姓名年籍之成年人，先委請不知情
    且已成年之刻印業者偽刻「財團法人恩主公醫院診斷證明書
    專用章」、「財團法人恩主公醫院」印章、「主醫00000000
    000 劉世才」印章、「公務專用章陳榮基」印章各1 枚，且
    仍推由前開不詳姓名年籍之成年人，在臺灣地區某不詳地點
    ，假冒恩主公醫院之名義填寫病患姓名為陳德明、病歷號碼
    為0000000 號，應診日期為90年12月10日，病名為1.支氣管
    擴張症。2.肺炎，醫囑欄並偽填：「病人因上述疾病，致嚴
    重性運動障礙，無法自理生活。一切生活起居須他人照顧」
    等不實內容之「雇主申請聘僱家庭外籍監護工專用診斷證明
    書」及所附巴氏量表、各項特定病症及病情附表之私文書，
    並在其上蓋用前開偽造之印章，共計偽造「財團法人恩主公
    醫院」印文1 枚、「財團法人恩主公醫院診斷證明書專用章
    」印文計3 枚、「主醫00000000000 劉世才」印文計22枚、
    「公務專用章陳榮基」印文計2 枚，而偽造恩主公醫院及該
    醫院院長、主任陳榮基、主治醫師劉世才等名義出具之陳德
    明就診之「雇主申請聘僱家庭外籍監護工專用診斷證明書」
    及所附巴氏量表、各項特定病症及病情附表各1 份之私文書
    ，偽造完成後，並將上開偽造之私文書交付而委請不知情之
    馬德斯帝公司之某成年職員持以申請辦理聘僱外籍監護工，
    該不知情之某成年職員乃先代為填妥雇主聘僱外籍勞工申請
    表後，旋於90年12月25日，檢具前揭偽造之診斷證明書及所
    附巴氏量表、各項特定病症及病情附表等私文書，持以行使
    交付予臺北市○○○路0 段00號1 樓之行政院勞工委員會承
    辦人員，憑以申請聘雇家庭外籍監護工，足以生損害於行政
    院勞工委員會對於申請外籍監護工審核與管理之正確性及恩
    主公醫院、陳榮基、劉世才等人。嗣因行政院勞工委員會經
    恩主公醫院函告前開診斷證明書及所附巴氏量表、各項特定
    病症及病情附表均非該院醫師所開立後，分別經由行政院勞
    工委員會函請臺灣桃園地方法院檢察署偵辦，始循線查獲上
    情。
二、案經行政院勞工委員會函請臺灣桃園地方法院檢察署檢察官
    偵查而聲請簡易判決處刑，本院簡易庭認不宜以簡易判決處
    刑，改適用通常程序審理。
    理   由
壹、證據能力部分：
一、被告以外之人於審判外之言詞或書面陳述，除法律有規定者
    外，不得作為證據，刑事訴訟法第159 條第1 項定有明文。
    本案被告彭森珍及其選任辯護人均否認證人即共同被告陳進
    聖於警詢之供述之證據能力，而證人即共同被告陳進聖於警
    詢時之陳述，屬審判外之陳述，應無證據能力。
貳、實體部分：
一、訊據被告彭森珍固坦承有與丙○○一起前往與游玉美接洽申
    請外籍看護工照顧陳德明之事宜，且由其代理馬德斯帝公司
    與游玉美之兒子陳進聖簽訂合約書，並於90年12月10日，與
    丙○○帶同陳德明至恩主公醫院看診等情，惟矢口否認有何
    行使偽造私文書之犯行，並辯稱：我與丙○○一起帶陳德明
    去恩主公醫院作一般普通檢查，並沒有開證明，也不知道主
    治醫師姓名，後來都是丙○○在處理，我不知道診斷證明書
    等文件均係偽造的，我是到後來外勞進入後，他們才通知我
    ，自受理案件後如何處理，我不知道云云。經查：
  (一)被告彭森珍與丙○○為馬德斯帝公司之業務人員，負責招攬
    仲介申請外籍監護工，而陳德明之身體狀況未達行政院勞工
    委員會所訂「雇主申請家庭外籍監護工資格條件」，且恩主
    公醫院醫師劉世才所開立「雇主申請聘僱家庭外籍監護工專
    用診斷證明書」乙紙，虛偽記載陳德明「因有支氣管擴張症
    及肺炎，致嚴重性運動障礙，無法自理生活。一切生活起居
    須他人照顧。」，又該診斷證明書、巴氏量表及各項特定病
    症及病情附表，確實非恩主公醫院所開立乙節，有財團法人
    恩主公醫院93年10月7 日（93）恩醫事字第1589號函在卷可
    稽，則上揭文件均係偽造等情，堪以認定。
  (二)證人林采蓉於本院審理時證稱：業務將身分證件、診斷證明
    書帶回來後才交給公司處理，但並不知道公司有無辦理帶人
    去就診事宜等語（見本院94年度壢簡字第483 號卷第23至24
    頁）；且證人游玉美於本院審理時證稱：我和被告彭森珍、
    丙○○簽約，我交付我兒子陳進聖之身分證、印章、戶口名
    簿給他們，我並沒有交付診斷證明書，也沒有去醫院辦理，
    被告彭森珍及丙○○說交給他們就可以直接辦了，馬德斯帝
    公司也沒有拿診斷證明書給我等語明確；足認本件上揭偽造
    之診斷證明書並非證人游玉美所交付，應係由業務人員交付
    給馬德斯帝公司人員，且有關診斷證明書之取得則係交由被
    告彭森珍及丙○○去處理等情甚明。且本案申請外勞業務之
    接洽及承辦人員為丙○○及被告彭森珍，業據被告彭森珍供
    陳在卷，且經證人游玉美於本院審理時證述明確，並有辦理
    招募外籍監護工合約書1 份在卷可稽（見93年度偵字第1932
    0 號偵查卷第11頁）。
  (三)證人游玉美於本院審理時證稱：我公公陳德明於72年5 月間
    因為拿鋸子鋸龍眼樹，被龍眼樹壓到他的肺，肺部已經長水
    ，醫生已經幫他抽掉2 千c.c.的水，且陳德明每次咳嗽吐出
    很多水，到了80年間去長庚醫院就診，醫生說陳德明已經罹
    患肺結核，且陳德明一直發燒，常常全身發腫，住院好好的
    ，回家就開始病情發作，就一直拖到90年農曆7 月，已經真
    的不行了，陳德明要住院，而我婆婆又痴呆，我要找婆婆，
    又要照顧公公，且陳德明在90年11月左右住進行政院勞工委
    員會肺癌防治中心，於這段期間被告彭森珍、丙○○找上我
    家，後來我要去行政院勞工委員會肺癌防治中心接陳德明出
    院時，被告彭森珍及丙○○有陪同我一起去，我推我公公陳
    德明輪椅時，經過該醫院大廳，醫生陪著我出來，被告彭森
    珍及丙○○也在旁邊，這時我開口說醫生開給我巴氏量表，
    但醫生當場表示說我們家庭真的需要外勞，但是陳德明的情
    形差一點才符合標準，他不敢開等語明確，足認被告彭森珍
    及丙○○於陪同游玉美至前揭肺癌防治中心接陳德明出院時
    ，得知陳德明之病情並未達到申請聘僱外籍看護工看護之標
    準等情甚明。又證人游玉美於本院審理時證稱：後來丙○○
    跟我說，恩主公醫院有1 個醫生比較慈悲，像我公公這麼嚴
    重的，去的話他會開，但是費用要2 萬元，丙○○說這些話
    時，被告彭森珍也在場，他們有親口表示公司所取得的巴氏
    量表是百分之百合法的，丙○○也向我保證是百分之百合法
    ，此時被告彭森珍也在旁邊，被告彭森珍還跟我說大姐你放
    心，這些都是合法的，沒有關係，丙○○也有跟我說他們有
    專屬醫生，後來彭森珍與丙○○有帶我公公陳德明至恩主公
    醫院，但我沒有去，我也沒有交診斷證明書給被告彭森珍、
    丙○○，是在全部處理好之後他們才向我拿錢等語明確。又
    於被告彭森珍、丙○○於92年12月10日上午帶陳德明前往恩
    主公醫院看診前，陳德明於此之前並未曾至恩主公醫院就診
    過，而當日係第一次就診，且僅因咳嗽就診等情，有恩主公
    醫院94年5 月31日 (94) 恩醫事第0075號函暨檢附醫師回覆
    病歷摘要紀錄紙、病歷記錄紙各1 份附卷可稽，則該次就診
    實際上並未請求恩主公醫院看診醫師劉世才開立診斷證明書
    及巴氏量表等情甚為明確。況如前所述，被告彭森珍於簽訂
    本件契約之前即已有陪同游玉美去行政院勞工委員會防癌中
    心接陳德明出院時，自醫生口中得知陳德明病情未達標準，
    該中心醫生不能開給巴氏量表等情甚明，被告彭森珍仍與游
    玉美訂約，且與丙○○向游玉美表示診斷證明書由其處理，
    並為本案招募外籍看護工之業務人員，且為簽約代表，實際
    與游玉美接洽之人，亦有陪同陳德明至恩主公醫院看診，而
    該次陳德明就診實際上原因是咳嗽，亦非前往開立診斷證明
    書，況陳德明之前並未曾於恩主公醫院就診過，陳德明之前
    就診之醫院均因陳德明病況未達標準，而未開立巴氏量表等
    情，業據游玉美於本院審理時證述綦詳，則證人游玉美仍將
    陳德明交由被告彭森珍、丙○○帶至陳德明之前從未就診過
    之恩主公醫院，且證人游玉美於本院審理時原證稱被告彭森
    珍、丙○○帶陳德明至恩主公醫院是要去開巴氏量表等語，
    後雖改證稱：不清楚云云，乃其避重就輕之說詞，事後欲推
    卸責任之詞；再者診斷證明書本應由雇主提出，業據被告彭
    森珍、林采蓉、賴振麟供證述在卷，而上揭偽造之診斷證明
    書等文件是由業務人員交付後，始交由馬德斯帝公司人員送
    件，業經證人林采蓉證述明確，又被告彭森珍於本院審理時
    亦自承於承辦本案前，業已承辦過1 件仲介申請聘僱外籍看
    護之案件，足認被告彭森珍辯稱是丙○○及馬德斯帝公司人
    員等人事後偽造乙節，實有推諉他人，藉此轉移焦點之詞，
    殊無可採。復游玉美就上揭診斷證明書等文件是屬偽造等情
    應當知悉，且仍授意交由被告彭森珍、丙○○為處理，亦有
    默示之共同犯意聯絡等情甚明。另被告彭森珍雖辯稱其事後
    並未再去向游玉美收款，證人游玉美於本院審理時亦證稱：
    後來均由丙○○來收款，惟事後之款項均係於外勞引進後，
    按月收取費用，而本件前揭私文書之偽造及行使均係在外籍
    看護工引進前所為，故縱被告彭森珍於事後並未再與游玉美
    聯絡或接洽收款之事宜，均由丙○○前往收款，亦無法遽此
    認定被告彭森珍不知上揭文書為偽造，故尚難為有利於被告
    彭森珍之認定。況被告彭森珍又無法合理明確解釋如何取得
    本案偽造之診斷證明書、巴氏量表、各項特定病症及病情附
    表等私文書，若謂仍不知悉係以非法手段偽造而來，孰能置
    信，被告彭森珍飾詞否認知悉係偽造，自難採信。本件雖無
    證據證明是被告彭森珍自行偽造，惟其與丙○○、游玉美、
    不詳姓名之成年人共謀，並推由該不詳姓名之成年人偽造等
    情極明灼，至堪認定。被告彭森珍等人共同基於犯意之聯絡
    ，偽造前開私文書後持以行使，顯足以影響行政院勞工委員
    會對於申請外籍監護工事項審核與管理之正確性，並足以使
    恩主公醫院、陳榮基、劉世才等人將有無辜擔負該等私文書
    內容登載不實之法律責任之虞，自足以生損害於公眾及他人
    。被告及辯護人固聲請本院傳喚證人丙○○到庭作證，惟經
    本院數次傳喚及拘提，證人丙○○均無正當理由未到庭，亦
    無法經拘提到庭，有本院傳票及拘提報告書在卷可稽，故證
    人丙○○未到庭作證。惟綜上所述，本案事證明確，被告犯
    行堪以認定。
三、核被告彭森珍所為，係犯刑法第216 條行使同法第210 條之
    行使偽造私文書罪。被告彭森珍、丙○○、游玉美與前揭不
    詳姓名之成年人間，具有犯意之聯絡及行為之分擔，應論以
    共同正犯（刑法第28條共同正犯之規定，於被告行為後，雖
    有所修正，惟本件不論適用新、舊規定，對被告均成立行使
    偽造私文書罪之共同正犯，並無有利、不利之情形，即無比
    較適用之問題，應依一般法律適用原則，適用裁判時法，最
    高法院95年11月7 日刑事庭會議決議意旨參照），被告彭森
    珍、丙○○、不詳姓名年籍之成年人委由不知情之成年刻印
    業者偽刻印章，以及利用不知情之馬德斯帝公司職員持以行
    使前開偽造私文書，為間接正犯。被告與丙○○、游玉美與
    前揭不詳姓名之成年人共同偽造印章係偽造印文之前階段行
    為，而偽造印文係偽造私文書之部分行為，均無庸論擬，又
    偽造私文書後進而持以行使，偽造之低度行為，應為行使之
    高度行為所吸收，亦不另論罪。公訴人僅論及被告彭森珍行
    使偽造診斷證明書及偽造診斷證明書之犯行，漏未提及巴氏
    量表、各項特定病症及病情附表亦同為偽造，惟診斷證明書
    所附之巴氏量表、各項特定病症及病情附表亦同為偽造，且
    與起訴行使偽造診斷證明書之犯行間係於時間緊接，犯罪方
    法相同，且為接續偽造，故為同一犯罪事實，為起訴效力所
    及，本院自應予審酌。爰審酌被告彭森珍之素行、犯罪之動
    機、手段、所造成之危害、犯後一再飾詞否認，不知悔悟，
    惟被告彭森珍並無前科，素行良好，有臺灣高等法院被告前
    案紀錄表在卷可稽等一切情狀，量處如主文所示之刑。末按
    被告行為後，刑法有關易科罰金之折算標準業經修正公布，
    並定於95年7 月1 日施行，修正前刑法第41條第1 項前段規
    定易科罰金得以銀元1 元以上3 元以下（並依修正前罰金罰
    鍰提高標準條例第2 條規定提高1 百倍為銀元1 百元以上3
    百元以下，折算新臺幣為3 百元以上9 百元以下）折算1 日
    ，修正後刑法第41條第1 項前段則修正為得以新臺幣1 千元
    、2 千元或3 千元折算1 日，比較行為時法與裁判時法，以
    行為時法有利於被告，本件自應依修正後刑法第2 條第1 項
    前段之規定，適用行為時法即依修正前刑法第41條第1 項前
    段、修正前罰金罰鍰提高標準條例第2 條規定，諭知易科罰
    金之折算標準，以示懲儆。依被告之犯後飾詞否認犯行之態
    度觀之，殊難認以暫不執行其刑為適當，自不宜宣告緩刑，
    附此敘明。偽造之「雇主申請聘僱家庭外籍監護工專用診斷
    證明書」上「財團法人恩主公醫院診斷證明書專用章」、「
    財團法法人恩主公醫院」印章、「主醫00000000000 劉世才
    」印章、「公務專用章陳榮基」印章各1 枚、在「雇主申請
    聘僱家庭外籍監護工專用診斷證明書」及所附巴氏量表、各
    項特定病症及病情附表上「財團法人恩主公醫院」印文1 枚
    、「財團法人恩主公醫院診斷證明書專用章」印文計3 枚、
    「主醫00000000000 劉世才」印文計22枚、「公務專用章陳
    榮基」印文2 枚，均應依刑法第219 條之規定，不問屬於犯
    人與否，均宣告沒收。至上開偽造之「雇主申請聘僱家庭外
    籍監護工專用診斷證明書」及所附巴氏量表、各項特定病症
    及病情附表各1 份，均已於提出申請時交付予行政院勞工委
    員會，已非屬被告或共同正犯所有，自不得宣告沒收，併予
    敘明。
四、另丙○○、游玉美是否共同涉及本案行使偽造文書之犯行，
    應另請檢察官偵辦。
、被告陳進聖無罪部分：
一、本件被告陳進聖經合法通知無正當理由未到庭，不待其陳述
    逕行判決。
二、公訴意旨略以：被告陳進聖係第三人陳德明之孫子，其明知
    陳德明之身體狀況未達行政院勞工委員會（下稱勞委會）所
    訂「雇主申請家庭外籍監護工資格條件」，竟於民國90年12
    月7 日，與任職於馬德斯帝貿易有限公司（下稱馬德斯帝公
    司）之彭森珍，基於共同偽造文書之犯意連絡，由被告陳進
    聖以新臺幣（下同）2 萬元代價，委由彭森珍向某不詳之人
    所取得，由某不詳之人偽造財團法人恩主公醫院（下稱恩主
    公醫院）醫師劉世才所開立「雇主申請聘僱家庭外籍監護工
    專用診斷證明書」乙紙（下稱診斷證明書），虛偽記載陳德
    明「因有支氣管擴張症及肺炎，致嚴重性運動障礙，無法自
    理生活。一切生活起居須他人照顧。」等情，並在前揭診斷
    證明書上偽造恩主公醫院、醫師劉世才及陳榮基印文，足生
    損害於恩主公醫院、劉世才及陳榮基等人。嗣再由馬德斯帝
    公司某不詳之人，以前揭偽造之診斷證明書持向位於臺北市
    ○○○路0 段00號6 至10樓之勞委會申請聘雇家庭外籍監護
    工。而認被告陳進聖涉犯刑法第216 條、第210 條（起訴書
    誤載為第220條）之行使偽造私文書罪嫌云云。
三、按犯罪事實應依證據認定之，無證據不得認定犯罪事實。不
    能證明被告犯罪者，應諭知無罪之判決，刑事訴訟法第154
    條第2 項、第301 條第1 項分別定有明文。且按被告或共犯
    之自白，不得作為有罪判決之唯一證據，仍應調查其他必要
    之證據，以察其是否與事實相符，刑事訴訟法第156 條第2
    項亦定有明文。另按事實之認定，應憑證據，如未能發現相
    當證據，或證據不足以證明，自不能以推測或擬制之方法，
    以為裁判基礎。再者，認定犯罪事實所憑之證據，雖不以直
    接證據為限，間接證據亦包括在內；然而無論直接或間接證
    據，其為訴訟上之證明，須於通常一般之人不致有所懷疑，
    而得確信其為真實之程度者，始得據為有罪之認定，倘其證
    明尚未達到此一程度，而有合理之懷疑存在時，即無從為有
    罪之認定（最高法院40年台上字第86號、76年台上字第4986
    號判例意旨參照）。
四、公訴人認被告陳進聖涉有刑法第216 條、第210 條（起訴書
    誤載為第220 條）行使偽造私文書罪嫌無非係以：(一)行政院
    勞工委員會93年10月9 日勞職外字第0000000000A 號函、恩
    主公醫院93年10月7 日（93）因醫事字第1589號函、雇主申
    請聘請家庭外籍監護工專用診斷證明書。(二)辦理招募外籍監
    護工合約書。為其論據。訊據被告陳進聖堅決否認有何公訴
    人所提之偽造私文書之犯行，並辯稱：申請外籍勞工資料是
    交由仲介代辦，也是仲介帶陳德明去體檢，並不知道診斷證
    明書等文件係偽造的等語。
五、經查：
  (一)被告陳進聖確為第三人陳德明之孫子，陳德明之身體狀況未
    達行政院勞工委員會所訂「雇主申請家庭外籍監護工資格條
    件」，且恩主公醫院醫師劉世才所開立「雇主申請聘僱家庭
    外籍監護工專用診斷證明書」乙紙，虛偽記載陳德明「因有
    支氣管擴張症及肺炎，致嚴重性運動障礙，無法自理生活。
    一切生活起居須他人照顧。」，且該診斷證明書上恩主公醫
    院、醫師劉世才及陳榮基等印文均為偽造等情事，有行政院
    勞工委員會93年10月19日勞外字第0000000000A 號函、財團
    法人恩主公醫院93年10月7 日（93）恩醫事字第1589號函暨
    檢送之雇主申請聘請家庭外籍監護工專用診斷證明書、巴氏
    量表、各項特定病症及病情附表各1 份在卷可稽，足認上揭
    診斷證明書、巴氏量表、各項特定病症及病情附表等文件均
    為偽造等情甚明。
  (二)公訴人所提出之辦理招募外籍監護工合約書上之委託人之記
    載確為陳進聖等情，有上開合約書1 份附卷可稽。惟被告陳
    進聖自稱其並不知道診斷證明書係偽造的，及何人帶陳德明
    去看診，所有過程其皆不清楚等語；核與證人游美玉於本院
    審理時證稱：我曾於90年12月7 日，以我兒子陳進聖名義與
    馬德斯帝公司簽署辦理招募監護工合約書，因為當時我的證
    件不見，所以我才以我兒子即被告陳進聖的名義簽約，我公
    公陳德明只有到恩主公醫院看診過1 次，即彭森珍、丙○○
    帶他去的那1 次，我沒有跟被告陳進聖說我公公陳德明無法
    取得巴氏量表之事，被告陳進聖對於家庭狀況並不清楚，有
    關請外籍看護之費用亦是我公公陳德明自己的錢支付的等語
    ；以及證人即被告彭森珍於本院審理時亦證稱：被告陳進聖
    只是掛名而已，簽訂契約當天我與丙○○在電話中與游玉美
    確定他人在那裏，游玉美說他在市場忙，請我與丙○○先到
    家中，我與丙○○到游玉美家後，游玉美也趕回來，後來我
    們拿出契約後，丙○○邊講解重點，游玉美說因為證件不在
    身上，所以說以他兒子為代表，丙○○說可以，然後就簽約
    了，從接洽到正式簽約前我並沒有與被告陳進聖接洽過，只
    有在簽約當天才看到被告陳進聖，且簽約後配合的相關動作
    我們都是找游玉美，沒有找過被告陳進聖等語相符。足認被
    告陳進聖僅是辦理招募監護工合約書上之名義上委託人，有
    關本案申請外籍看護工照顧陳德明之事宜，均由被告陳進聖
    之母親即證人游玉美負責與丙○○、彭森珍2 人接洽，游玉
    美並未曾告知被告陳進聖有關陳德明病情未達申請外籍看護
    工之標準等情甚明，是被告陳進聖僅為契約名義上之簽約人
    ，實際上並未參與外勞看護工之申請或辦理事宜，亦未曾陪
    同陳德明至恩主公醫院看診，亦不知道陳德明之病況實際上
    並不符合申請外籍看護工之標準，而前揭診斷證明書等文件
    亦非被告陳進聖所提供，其更無從知悉診斷證明書等文件係
    偽造之情事，則尚難認為被告陳進聖有何公訴人所指之行使
    、或偽造私文書之犯行分擔或犯意聯絡。
  (四)公訴人所提出之行政院勞工委員93年10月9 日勞職外字第00
    00000000A 號函、恩主公醫院93年10月7 日（93）因醫事字
    第1589號函、雇主申請聘請家庭外籍監護工專用診斷證明書
    ，如前述，僅能證明上揭診斷證明書等文件確係屬偽造，且
    係經由馬德斯帝公司人員持向行政院勞工委員會行使之事實
    ，尚不足以證明被告陳進聖就上揭公訴人所指之犯行有何犯
    意聯絡或行為分擔。
六、末按，被告於刑事訴訟程序中，本應受無罪之推定，刑事訴
    訟法第161 條第1 項規定：檢察官就被告犯罪事實，應負舉
    證責任，並指出證明之方法。因此檢察官對於起訴之犯罪事
    實，應負提出證據及說服之實質舉證責任，藉以為被告有罪
    之積極證明，或其指出證明之方法，說服法院以形成被告有
    罪之心證。綜前所述，本件公訴人前揭所述犯罪事實及所憑
    證據，尚難證明被告陳進聖與彭森珍、丙○○、游玉美、上
    揭姓如年籍不詳之成年人，有何共同偽造私文書或行使偽造
    私文書之犯意聯絡及行為分擔。此外，復查無其他積極證據
    足供證明被告陳進聖確有公訴人所指前揭犯行，揆諸前開判
    例意旨及說明，即應為被告陳進聖無罪之諭知。
據上論斷，應依刑事訴訟法第451 條之1 第4 項、第299 條第1
項、第301 條第1 項、第306 條，修正後刑法第2 條第1 項前段
、第28條，刑法第216 條、第210 條、第219 條，修正前刑法第
41條第1 項前段，修正前罰金罰鍰提高標準條例第2 條，如主文
。
本案經檢察官柯怡如到庭執行職務。
中    華    民    國     96    年    3    月    21    日
                  刑事第五庭  審判長法  官  潘政宏
                                    法  官  吳勇毅
                                    法  官  陳月雯
以上正本證明與原本無異。
如不服本判決，應於判決送達後10日內向本院提出上訴狀（應附
繕本），上訴於臺灣高等法院。
                                    書記官  吳瓊英
中    華    民    國    96    年    3     月    26    日
附錄本判決論罪科刑依據之法條：
刑法第216條：
行使第210 條至第215 條之文書者，依偽造、變造文書或登載不
實事項或使登載不實事項之規定處斷。
刑法第210條：
偽造、變造私文書，足以生損害於公眾或他人者，處5 年以下有
期徒刑。
（註：本件主文所諭知之有期徒刑如易科罰金之折算標準，係以
銀元為單位，1銀元折算新臺幣3元。）